# 若干子公司关联履约义务在集团层面的考虑

提问人：伤心者 时间：2019-09-23 11:36:56
最近碰到个问题但没有找到特别契合的例子特来请教各位：
主营业务为游戏研发、运营的 A 集团中有B、C 两个公司。
1 、B 公司研发了一款游戏，将代理权授权给集团外公司，并且不会产生其他任何的履约义务（后续更新维护等）——这里我认为单独看的话可以认作某一时点的履约义务并一次性确认收入。
2 、B 公司与 C 公司另行签订授权协议，委托C 公司进行该游戏授权期限内的更新维护。C公司再与集团外公司签订服务合同，这里 C公司向集团外公司收取服务费并在期限内确认收入（某一时间段的履约义务）并 charge一部分收入给 B 公司。
这里的销售软件和后续服务是属于具有高度关联性的履约义务的，应该统一做为某一时间段的履约义务确认收入，但单独从两个公司看又没有问题。问题的关键点在于：对于集团内归属于两个子公司，实质上属于一个经济事项的履约义务是否需要合并考虑视作一个合同确认收入。
我个人认为需要从集团整体考虑一项经济业务，但这里对集团外公司销售软件、提供服务收入的确认不涉及收入的抵消，实质上就是由子公司分别进行履约并确认收入，也不存在整体收入的少计或多计，所以 B 公司一次性确认收入，C 公司按照期限确认收入是可行的。
望各位不吝斧正！

回答人：chenyiwei
分别就 B、C两个独立的报告主体而言，B可以认为满足在一个时点确认知识产权许可收入的条件。也就是说，应当站在本会计主体的角度（而不是所属集团的视角）来分析履约义务和考虑商品控制权转移的方式。如果站在集团的视角和站在母子公司单户的视角得出不同的分析结论的，则在合并报表层面，需按照《企业会计准则第 33 号——合并财务报表（ 2014 年修订）》第五十二条规定进行视角差异调整。